臺灣高等法院高雄分院刑事判決
111年度上訴字第640號
                                    111年度上訴字第641號
                                    111年度上訴字第642號
上  訴  人  
即  被  告  陳濟民



選任辯護人  曾國華法律扶助律師
上列上訴人即被告因違反毒品危害防制條例案件，不服臺灣高雄
地方法院110年度訴字第355號、522號、640號，中華民國111年5
月24日第一審判決（起訴案號：臺灣高雄地方檢察署110年度偵
字第2546號、110年度偵字第6686號、110年度偵字第11336號）
，提起上訴，本院判決如下：
    主  文
原判決關於附表編號1之宣告刑部分暨定執行刑部分，均撤銷。
陳濟民販賣第二級毒品未遂，處有期徒刑壹年貳月。
其他上訴駁回。
上開撤銷改判之宣告刑部分，與駁回上訴部分之宣告刑（如附表
編號2、3），應執行有期徒刑伍年陸月。
    理  由
一、刑事訴訟法第348 條規定：（第1 項）上訴得對於判決之一
    部為之。（第2 項）對於判決之一部上訴者，其有關係之部
    分，視為亦已上訴。但有關係之部分為無罪、免訴或不受理
    者，不在此限。（第3 項）上訴得明示僅就判決之刑、沒收
    或保安處分一部為之。由於被告陳濟民已於本院審理程序中
    言明：僅針對量刑及定執行刑部分上訴等語（詳本院640號
    卷第260頁）。且參酌前開條文之立法理由：「為尊重當事
    人設定攻防之範圍，並減輕上訴審審理之負擔，容許上訴權
    人僅針對刑、沒收或保安處分一部提起上訴，其未表明上訴
    之認定犯罪事實部分，則不在第二審之審判範圍。如為數罪
    併罰之案件，亦得僅針對各罪之刑、沒收、保安處分或對併
    罰所定之應執行刑、沒收、保安處分，提起上訴，其效力不
    及於原審所認定之各犯罪事實，此部分犯罪事實不在上訴審
    審判範圍」。因此，本件上訴範圍只限於原審判決之量刑、
    定執行刑部分，至於原審判決其他部分，則非本院審理範圍
    。又因被告僅針對原審判決量刑、定執行刑部分，提起上訴
    ，故本院僅能以原審判決所認定之犯罪事實及就各罪所為之
    宣告刑為基礎，審查原審量刑、定應執行刑所裁量審酌之事
    項，是否妥適，先予說明。
二、原審判決認定之犯罪事實、罪名；
　　原審經審理後，認定被告明知甲基安非他命係毒品危害防制
    條例第2條第2項第2款列管之第二級毒品，依法不得持有、
    販賣，竟分別為下列犯行：㈠被告意圖營利，基於販賣第二
    級毒品甲基安非他命之犯意，於民國110年1月14日，持用SU
    GAR手機連結網際網路登入通訊軟體「GRINDR」，並以暱稱
    「需要」、自我介紹欄載有「可詢」，隱喻販賣毒品訊息，
    伺機販售甲基安非他命牟利，適高雄市政府警察局三民第一
    分局（下稱三民第一分局）三民派出所員警林國華執行網路
    巡邏勤務時，發覺有異，即於同日14時43分許，佯為買家與
    被告陳濟民洽詢，達成以新臺幣（下同）6,500 元交易甲基
    安他命半錢之合意，並約定在高雄市三民區林森一路297巷
    口進行交易。嗣於同日17時28分許，被告到達上址，將甲基
    安非他命4小包交付予無購買真意之警員潘昱均，當場遭員
    警逮捕而止於未遂（即附表編號1部分）。㈡被告意圖營利，
    基於販賣第二級毒品甲基安非他命之犯意，於110年3月9日
    中午12時許，以其所有之三星牌手機連結網際網路登入通訊
    軟體SKYPE，與劉懌禾聯繫約定以1,000元交易甲基安非他命
    事宜，嗣被告於同日13時許，在高雄市新興區中正三路與林
    森一路口，交付甲基安非他命1小包予劉懌禾，劉懌禾當場
    交付1,000元予被告（即附表編號2部分）。㈢被告於110年4
    月28日，持其所有之REDMI手機連結網際網路登入「UT聊天
    室」，並以暱稱「trayqql」傳送訊息「還有需要嗎」，隱
    喻販賣毒品訊息，伺機販售甲基安非他命牟利，適高雄市政
    府警察局鳳山分局（下稱鳳山分局）五甲派出所員警張哲綸
    執行網路巡邏勤務時，發覺有異，於同日14時31分許，與被
    告交換通訊軟體LINE帳號，被告使用LINE暱稱「小民」與佯
    為買家之警員洽詢，於同年5月10日達成以4,000 元交易甲
    基安他命半錢之合意，並約定在高雄市○○區○○路000號歐閣
    汽車旅館簡愛館206號房，進行交易。嗣於同日17時13分許
    ，被告到達上址，將甲基安非他命1包交付予無購買真意之
    警員張哲綸，當場遭員警逮捕而止於未遂（即附表編號3部
    分）等事實。因而認為附表編號1、3部分，被告係犯毒品危
    害防制條例第4條第6項、第2項之販賣第二級毒品未遂罪；
    附表編號2部分，係犯毒品危害防制條例第4條第2項之販賣
    第二級毒品罪，並分論併罰之。
三、原審量刑、定執行刑及其所裁量審酌之事項：
　　原審經審理後，㈠就未遂犯部分。認為附表編號1、3部分，
    被告已著手於犯罪行為之實行而不遂，為未遂犯，爰依刑法
    第25條第2項規定，減輕其刑。㈡就毒品危害防制條例第17條
    部分。認為被告於偵查及原審審理時均自白如附表編號1至3
    所示犯行，應分別依毒品危害防制條例第17條第2 項規定，
    減輕其刑。另本件並未因被告之供述而查獲毒品來源，被告
    應無毒品危害防制條例第17條第1 項之規定之適用。㈢
　　刑法第59條部分。考量被告明知販賣毒品，將戕害他人健康
    ，足使施用者導致精神障礙、性格異常，甚至造成生命危險
    之生理成癮性及心理依賴性，對社會治安有嚴重之影響與威
    脅，仍為本案販賣毒品之犯行，次數共3次，且其中2次係被
    告在社群軟體平台對不特定多數人張貼暗喻販賣毒品之訊息
    ，而遭員警誘捕偵查查獲，顯非僅止於施用毒品者之間的少
    量流通，依被告行為之原因及環境，在客觀上尚不足引起一
    般同情而認有可憫恕之情。況被告販賣第二級毒品未遂、販
    賣第二級毒品之犯行，經依刑法第25條第2項、毒品危害防
    制條例第17條第2項減輕後，最輕法定本刑分別為有期徒刑2
    年6月、5年，並無法重情輕之情，亦無顯可憫恕之情狀，故
    不再依刑法第59條規定，酌減其刑。㈣以行為人之責任為基
    礎，審酌被告不思以正當合法途徑賺取所需，為牟取私利而
    販賣第二級毒品，無視毒品戕害他人健康及危害社會安全，
    所為實應非難。惟考量被告於警詢、偵查中及原審審理時均
    坦承犯行之犯後態度，及被告如附表編號1、3所示販賣毒品
    之價量及交易情節，均係因員警為蒐證目的，始佯與被告聯
    繫購毒，其等間並無買賣毒品之真實合意，該等毒品亦不至
    於對外流通而販賣未遂；如附表編號2所示犯行販賣之毒品
    數量則為1,000元甲基安非他命之交易情節；兼衡被告於109
    年間有數次販賣毒品遭查獲或判刑之前科，有臺灣高等法院
    被告前案紀錄表可參，素行不佳，及其犯罪之動機、目的、
    於原審自陳之學經歷、收入、家庭生活狀況等一切情狀，分
    別量處如附表原審主文欄所示之刑。再斟酌被告為本案販賣
    第二級毒品既遂1次、未遂2次，販賣毒品時間介110年1月至
    同年5月（誤載4月）間，間隔時間甚近，均為販賣第二級毒
    品罪，罪質相同，非難程度重複性高，實質侵害法益之質與
    量，未如形式上單從罪數所包含範圍之鉅，如以實質累加之
    方式定應執行刑，其刑度將超過其行為之不法內涵，及被告
    有復歸社會之需要等情，依刑法第51條第5款數罪併罰定執
    行刑之立法方式採限制加重原則，定其應執行有期徒刑6年2
    月。
四、被告上訴意旨主張：㈠毒品危害防制條例第17條第1項部分。
    依另案臺灣橋頭地方法院111年度訴字第2號判決，王晨羽係
    於109年12月21日13時16分後不久、109年12月24日13時52分
    後不久、109年12月26日凌晨1時10分後之某時，販賣甲基安
    非他命予被告，均在本件販賣甲基安非他命犯行之前。其中
    附表編號1之犯行，距離另案王晨羽販賣毒品予被告之時間
    ，相距不足20日，應有毒品危害防制條例第17條第1項規定
    之適用。其中附表編號2、3之犯行，不能因距離另案王晨羽
    販賣毒品予被告之時間較遠，即排除王晨羽為被告之毒品來
    源，考量被告之行為已符合該規定之立法意旨，請從寬認定
    被告已供出毒品來源。㈡刑法第59條部分。被告之犯行與一
    般大盤、中盤之犯罪情節不同，尚屬輕微，其中未遂部分，
    係因警察實施釣魚偵查而查獲，事實上不能真正完成交易，
    原審所處之刑仍有過重之嫌，請依刑法第59條規定，酌減其
    刑等語。
五、關於未遂犯部分：　　
　　如附表編號1、3部分，被告已著手於犯罪行為之實行而不遂
    ，均為未遂犯，原審依刑法第25條第2項規定，各減輕其刑
    ，尚無違誤。　
六、關於毒品危害防制條例第17條部分：
　㈠毒品危害防制條例第17條第2項部分：　
　　原審認為被告於偵查及原審審理時均自白如附表編號1至3所
    示犯行，應分別依毒品危害防制條例第17條第2項規定，減
    輕其刑，均無違誤。
　㈡毒品危害防制條例第17條第1項部分：　
　①毒品危害防制條例第17條第1 項規定：「犯第4條至第8條、
    第10條或第11條之罪，供出毒品來源，因而查獲其他正犯或
    共犯者，減輕或免除其刑。」又所稱之「供出毒品來源，因
    而查獲其他正犯或共犯者」，係指犯罪行為人供出毒品來源
    之對向性正犯，或與其具有共同正犯、共犯（教唆犯、幫助
    犯）關係之毒品由來之人的相關資料，客觀上足使偵查犯罪
    之公務員得據以對之發動調查或偵查程序，並因而破獲者。
    所謂「破獲」，指「確實查獲其人、其犯行」而言，然不以
    所供出之人業據檢察官起訴或法院判刑確定為限。如查獲之
    證據，客觀上已足確認該人、該犯行者，亦屬之（最高法院
     111年度台上字第808號判決參照）。
　②附表編號1即110年1月14日犯行部分：
　　被告於警詢中供稱：警方查扣之安非他命（下均稱甲基安非
    他命），係於110年1月13日20時許，在高雄市○○區○○○路00
    號全聯，王晨羽駕駛黑色BMW到全聯前面路旁，我上她的車
    之後，王晨羽就把1包重量1.72克（正常來說應該要給我1.8
    公克）的甲基安非他命給我。我沒有給她錢，因為我於當（
    13）日19時許，去統一超商（楠梓區德民路115號）使用ATM
    無摺存款，將3,500元匯至王晨羽提供的中國信託帳號00000
    0000000號帳戶內。我於109年（應為110年）1月14日凌晨1
    時37分，有傳簡訊給王晨羽，跟她說「不足喔」，意思是在
    跟她說當天晚上拿的甲基安非他命有少重量。109年（應為1
    10年）1月14日15時10分，我有使用LINE傳訊息給王晨羽說
    ：「等等找你一趟」，王晨羽回我：「你說」，我再回：「
    1：？」，王晨羽回我：「一樣」，上述對話意思是我跟王
    晨羽說我等等要再找她，然後我詢問她目前甲基安非他命價
    格是多少，她回我一樣，意思是一樣重量1錢，6,000元等語
    （本院642號卷之偵卷第20頁以下）。爰審酌：
　⑴王晨羽曾使用門號0000000000號行動電話，LINE通訊軟體暱
    稱為「Ｑoo」等情，業據王晨羽於警詢（含另案警詢）中陳
    述在卷（詳本院640號卷第147頁；本院641號卷第110頁）。
    另中國信託銀行帳號000000000000號帳戶，係王晨羽所申辦
    使用；被告於109年12月25日，先後將5,000元、500元匯至
    王晨羽上開帳戶內，作為支付毒品之款項，再與王晨羽約定
    交易地點拿取毒品之事實，亦經王晨羽於另案警詢中陳述在
    卷（詳本院640號卷第149頁、第150頁、第151號）。又王晨
    羽於另案坦承於110年1月17日上午10時47分許至15時10分許
    ，與黎記霖達成交易毒品之合意後，黎記霖於同日上午11時
    45分許，將6,000元匯入王晨羽上開中國信託銀行帳戶內，
    王晨羽則於同年月18日22時51分許，在高雄市新興區六合路
    與中山路口，交付約1錢重之甲基安非他命1包予黎記霖之事
    實，嗣經臺灣高雄地方法院以111年度訴字第398號、第445
    號（該判決案號漏載111年度訴字第445號）判決判處罪刑等
    情，有該判決書可參（詳本院640號卷第225頁以下）。因此
    ，王晨羽於109年12月25日、110年1月17日，確實約定先由
    被告、黎記霖將甲基安非他命之價金匯入其上開中國信託銀
    行帳戶內，再由其交付甲基安非他命；且王晨羽確可取得甲
    基安非他命販賣予被告、黎記霖。
　⑵被告於110年1月13日20時56分，曾將3,500元匯入王晨羽上開
    中國信託銀行帳戶內；並於同年月14日凌晨1時37分許，曾
    對王晨羽前開所使用之門號0000000000號行動電話，傳送簡
    訊：「不足喔」等語；再於未被警方查獲前，於同年月14日
    15時10分許起，透過LINE通訊軟體，與暱稱「Ｑoo」之王晨
    羽進行對話，被告表示：「1：？」等語後，王晨羽隨即回
    稱：「一樣」等語之事實，有被告提出之LINE通訊軟體對話
    紀錄、簡訊內容記錄及中國信託銀行交易明細在卷可參（詳
    本院642號卷之偵卷第77頁以下）。由於被告於查獲前1日即
    110年1月13日20時56分，曾將款項匯入王晨羽上開中國信託
    銀行帳戶內，核與王晨羽要求購毒者將買賣價金匯入其上開
    中國信託銀行帳戶內之毒品交易模式相符。且被告於同年月
    14日凌晨1時37分許，曾對王晨羽傳送簡訊：「不足喔」等
    語，亦未悖於購毒者購得毒品後，發現毒品重量不足時，會
    聯繫販毒者反應此事之交易常情。另被告未被警方查獲前，
    於同年月14日15時10分許起，透過LINE通訊軟體，與暱稱「
    Ｑoo」之王晨羽進行上開對話，因該對話內容涉及「1：？」
    、「一樣」等語，核與毒品交易雙方以暗語進行交易之方式
    相符。雖被告與王晨羽進行上開對話後，並無證據證明該2
    人已完成毒品交易，但足以佐證王晨羽係被告之毒品來源，
    故被告方會與王晨羽聯繫購買毒品事宜。因此，被告前開關
    於110年1月14日被警方查獲之甲基安非他命來源，係於110
    年1月13日晚間，向王晨羽購買之陳述，尚非無據。
　⑶雖王晨羽於警詢中陳稱：最後1次跟被告碰面是在109年底，
    直到今年（111年）4月開庭時，才在橋頭地院法庭上見面，
    在110年完全沒有跟被告見到面等語（詳本院641號卷第111
    頁）。否認曾於110年1月13日晚間，販賣甲基安非他命予被
    告。且三民第一分局員警並未查緝王晨羽到案之事實，亦有
    該分局111年8月18日高市警三一分偵字第11172207700號函
    可參（詳本院642號卷第99頁）。惟查獲不以所供出之人業
    據檢察官起訴或法院判刑確定為限。如查獲之證據，客觀上
    已足確認該人、該犯行者，亦屬之，業如前述。本院綜合被
    告之供述；被告提出LINE通訊軟體對話紀錄、簡訊內容記錄
    及中國信託銀行交易明細等資料。並參以王晨羽曾使用門號
    0000000000號行動電話，LINE通訊軟體暱稱為「Ｑoo」；及
    王晨羽於交易甲基安非他命時，會先要求購毒者將甲基安非
    他命之價金匯入其上開中國信託銀行帳戶內之交易模式。認
    為被告於110年1月14日被警方查獲之甲基安非他命來源，係
    其於110年1月13日晚間，向王晨羽購買。被告應有毒品危害
    防制條例第17條第1項規定之適用。爰就此部分之犯行，先
    各依未遂、自白減輕其刑後，再依該規定遞減輕其刑。
　③附表編號2即110年3月9日犯行部分：　　
　　被告於警詢中供稱：販賣毒品給我的人是王晨羽，最近1次
    是110年2月18日11時30分許，在高雄市○○區○○路00號1樓的
    麥當勞，我在麥當勞外上她的車，在車內交易，購買半錢3,
    500元之甲基安非他命等語（詳本院641號卷之警卷第17頁、
    第17頁）。並提出LINE通訊軟體對話紀錄（詳本院641號卷
    之警卷第60頁以下），證明其於110年2月18日，向王晨羽購
    買甲基安非他命。爰審酌：
　⑴王晨羽於109年12月21日13時16分後不久（交付甲基安非他命
    半錢，約1.875公克）、109年12月24日13時52分後不久（交
    付甲基安非他命1錢，約3.75公克）、109年12月26日凌晨1
    時10分後之某時（約定後未交付毒品），分別販賣甲基安非
    他命予被告之事實，雖有臺灣橋頭地方法院111年度訴字第2
    號判決判決書可參（詳本院640號卷第233頁以下）。惟上開
    時間，王晨羽交付被告甲基安非他命之重量計約5.625公克
    （1.875公克+3.75公克），如計入被告於110年1月13日晚間
    ，向王晨羽購買甲基安非他命1.72公克（詳被告開前述），
    合計應為7.345公克（5.625公克+1.72公克）。惟被告於109
    年12月27日被警查獲時，經警扣得甲基安非他命6包（毛重
    共3.64公克。詳本院640號卷第137頁）；嗣於110年1月14日
    被警查獲時，經警扣得甲基安非他命6包（毛重各為0.42公
    克、0.35公克、0.5公克、0.49公克、1.3公克、0.7公克，
    合計3.76公克。詳本院642號卷之偵卷第19頁）。2次計被查
    獲甲基安非他命12包，毛重計7.4公克（3.64公克+3.76公克
    ）。被告至110年1月14日止，被查獲之甲基安非他命重量，
    已超過向王晨羽購買甲基安非他命之重量。故被告於110年3
    月9日販賣予劉懌禾之甲基安非他命來源，應非於110年1月1
    4日（含）之前，向王晨羽購入。　
　⑵又觀之前開LINE通訊軟體對話紀錄，被告係與「沒有成員」
    對話，並非與暱稱為「Ｑoo」之人對話，則該對話紀錄是否
    為被告與王晨羽之對話內容，已有可疑。縱使上開對話紀錄
    係被告與王晨羽之對話內容，但此部分並無被告與王晨羽對
    話前後，被告曾將買賣甲基安非他命價金匯入王晨羽中國信
    託銀行上開帳戶內之交易明細，可以證明，則依其與王晨羽
    之交易模式，尚難證明王晨羽已收取價金，並將甲基安非他
    命交付被告。況前開LINE通訊軟體對話時間為110年2月18日
    ，距離本次犯行時間即110年3月9日，已近20日，被告縱曾
    於110年2月18日向王晨羽購入甲基安非他命，是否仍可留存
    至110年3月9日，而未另向他人取得甲基安非他命，亦有可
    疑。本院綜合上情，並參以王晨羽於警詢中否認曾於110年2
    月18日晚間，販賣甲基安非他命予被告（詳本院641號卷第1
    11頁）。且高雄市政府警察局新興分局員警並未查緝王晨羽
    到案之事實，亦有原審辦理刑事案件電話紀錄查詢表可參（
    詳原審640號卷第43頁）。認為依現存證據資料，被告此部
    分之犯行，客觀上尚不能確認王晨羽係其毒品上游來源。原
    審認被告此部分應無毒品危害防制條例第17條第1項規定之
    適用，並無違誤。
　④附表編號3即110年5月10日犯行部分：　
　　被告於警詢中供稱：警方查扣之甲基安非他命來源係向王晨
    羽購買，於110年4月8日，在高雄市○○區○○路00號麥當勞陽
    明店外，我上王晨羽所駕駛之黑色BMW內交易；與毒品上手
    沒有留存對話紀錄，已刪除等語（詳本院640號卷之警卷第1
    1頁；本院640號卷之偵卷第16頁）。爰審酌被告至110年1月
    14日止，被查獲之甲基安非他命重量，已超過向王晨羽購買
    甲基安非他命之重量，業如前述。故被告於110年5月10日販
    賣甲基安非他命來源，應非於110年1月14日（含）之前，向
    王晨羽購入。另因此部分並無被告與王晨羽對話紀錄；被告
    曾將買賣甲基安非他命價金匯入王晨羽中國信託銀行上開帳
    戶內之交易明細，可以證明，則依其與王晨羽之交易模式，
    尚難證明王晨羽已收取價金，並將甲基安非他命交付被告。
    況被告所述其向王晨羽購入毒品之時間為110年4月8日，距
    離本次犯行時間即110年5月10日，已超過1月，被告縱曾於1
    10年4月8日向王晨羽購入甲基安非他命，是否仍可留存至11
    0年5月10日，而未另向他人取得甲基安非他命，亦有可疑。
    本院綜合上情，並參以王晨羽於警詢中否認曾於110年間與
    被告見面（詳本院641號卷第111頁）。且鳳山分局員警並未
    查緝王晨羽到案之事實，亦有該分局110年12月5日高市警鳳
    分偵字第11075373200號函及所附職務報告可參（詳原審522
    號卷第79頁以下）。認為依現存證據資料，被告此部分之犯
    行，客觀上尚不能確認王晨羽係其毒品上游來源。原審認被
    告此部分應無毒品危害防制條例第17條第1項規定之適用，
    並無違誤。
七、關於刑法第59條及量刑審酌部分：　　
　㈠量刑係法院就繫屬個案犯罪之整體評價，乃事實審法院得依
    職權自由裁量之事項，故量刑判斷當否之準據，應就判決之
    整體觀察為綜合考量，苟已以行為人之責任為基礎，並斟酌
    刑法第57條各款所列情狀，在法定刑度內，酌量科刑，無偏
    執一端，致明顯失出失入情形，即不得任意指摘為違法。至
    刑法第59條規定犯罪之情狀可憫恕者，得酌量減輕其刑，同
    法第57條規定科刑時應審酌一切情狀，尤應注意所列事項（
    共10款）為科刑輕重之標準，兩條適用上固有區別，惟所謂
    「犯罪之情狀」與「一切情形」，並非有截然不同之領域，
    於裁判上酌減其刑時，應就犯罪一切情狀（兼及第57條所列
    舉之10款事項），予以全盤考量，審酌其犯罪有無可憫恕之
    事由，以為判斷（最高法院 110 年度台上字第 3485 號判
    決參照）。
　㈡刑法第59條部分：　
　　附表編號2、3部分，原審斟酌毒品危害防制條例第4條第2項
    之修正立法意旨，並考量被告明知販賣毒品，將戕害他人健
    康，足使施用者導致精神障礙、性格異常，甚至造成生命危
    險之生理成癮性及心理依賴性，對社會治安有嚴重之影響與
    威脅，仍為附表編號2、3所示販賣毒品犯行，且其中1次係
    被告在社群軟體平台對不特定多數人張貼暗喻販賣毒品之訊
    息，而遭員警誘捕偵查查獲，顯非僅止於施用毒品者之間的
    少量流通，依被告行為之原因及環境，在客觀上尚不足引起
    一般同情而認有可憫恕之情。況被告販賣第二級毒品未遂、
    販賣第二級毒品之犯行，經依刑法第25條第2項、毒品危害
    防制條例第17條第2項減輕後，最輕法定本刑分別有期徒刑2
    年6月、5年，並無法重情輕之情，亦無顯可憫恕之情狀。故
    原審未依刑法第59條規定，對被告此部分犯行酌減其刑，核
    屬原審量刑職權之合法行使，並無違誤。另附表編號1部分
    ，經依刑法第25條第2項、毒品危害防制條例第17條第2項、
    第1項遞減輕其刑後，亦無法重情輕或顯可憫恕之情形，爰
    不再依刑法第59條規定，酌減其刑。
　㈢附表編號2、3部分（即維持原判部分）：
　  原審判決就附表編號2至3部分，審酌前開三之㈢所示之事由
    ，分別量處如附表編號2至3原審主文欄所示之刑。經核原審
    判決已具體審酌關於刑法第57條科刑等一切情狀，在罪責原
    則下適正行使其量刑之裁量權，於被告未適用刑法第59條規
    定酌減其刑之情形下，從法定最低刑度以上酌情量刑，其刑
    度僅略高於法定最輕刑度，客觀上並未逾越法定刑度，亦與
    罪刑相當原則無悖，難認有逾越法律所規定之範圍，或濫用
    其裁量權限之違法情形。被告以上開理由提起上訴，指摘原
    審判決此部分應有刑法第59條、毒品危害防制條例第17條第
    1項等規定之適用，原審量刑過重，為無理由，應予駁回。
　㈣附表編號1部分（即撤銷改判部分）：　
　①附表編號1部分，被告應有毒品危害防制條例第17條第1項規
    定之適用，業如前述。原審認被告並無上開規定之適用，尚
    有未洽。被告以此部分應有刑法第59條、毒品危害防制條例
    第17條第1項等規定之適用，原審量刑過重為由，指摘原判
    決此部分量刑不當，其中毒品危害防制條例第17條第1項規
    定之適用，原審量刑過重部分，為有理由，其餘則無理由，
    自應由本院將原判決關於此部分宣告刑部分撤銷改判。
　②爰審酌被告為牟取私利而販賣第二級毒品，無視毒品戕害他
    人健康及危害社會安全，所為實有可議。惟考量被告於警詢
    、偵查中及法院審理時均坦承犯行之犯後態度。並參以被告
    此部分販賣毒品之價量及交易情節，係因員警為蒐證目的，
    始佯與被告聯繫購毒，彼此間並無買賣毒品之真實合意，該
    毒品亦不至於對外流通而販賣未遂；被告於109年間有數次
    販賣毒品遭查獲或判刑之前科，有臺灣高等法院被告前案紀
    錄表可參。及其犯罪之動機、目的、於原審及本院審理中自
    陳之學經歷、收入、家庭生活狀況（詳原審522號卷第146頁
    ；本院640號卷第284頁）等一切情狀，量處如主文第2項所
    示之刑。又因定應執行刑係以各罪宣告之刑為基礎，而被告
    如附表編號1犯行之宣告刑部分，既經本院撤銷改判，原審
    定應執行刑之基礎已有變更，自應一併撤銷。爰審酌被告為
    本案販賣第二級毒品既遂1次、未遂2次，販賣毒品時間介11
    0年1月至同年5月間，間隔時間甚近，均為販賣第二級毒品
    罪，罪質相同等情，定其應執行之刑如主文第4項所示之刑
    。
據上論結，應依刑事訴訟法第368條、第369 條第1 項前段、第3
64 條、第299 條第1 項前段，判決如主文。
本案經檢察官盧葆清、陳威呈、施昱廷分別提起公訴，檢察官高
碧霞到庭執行職務。
中　　華　　民　　國　　111 　年　　10　　月　　26　　日
                  刑事第三庭    審判長法  官  吳進寶
                                      法  官  徐美麗
                                      法  官  方百正
以上正本證明與原本無異。
如不服本判決應於收受本判決後20日內向本院提出上訴書狀，其
未敘述上訴理由者，並得於提起上訴後20日內向本院補提理由書
狀（均須按他造當事人之人數附繕本）「切勿逕送上級法院」。
中　　華　　民　　國　　111 　年　　10　　月　　26　　日
　　　　　　　　　　　　　　　　　　　書記官  呂姿儀
附錄本判決論罪科刑所依據之法條：
毒品危害防制條例第4條
製造、運輸、販賣第一級毒品者，處死刑或無期徒刑；處無期徒
刑者，得併科新臺幣3千萬元以下罰金。
製造、運輸、販賣第二級毒品者，處無期徒刑或10年以上有期徒
刑，得併科新臺幣1千5百萬元以下罰金。
製造、運輸、販賣第三級毒品者，處7年以上有期徒刑，得併科
新臺幣1千萬元以下罰金。
製造、運輸、販賣第四級毒品者，處5年以上12年以下有期徒刑
，得併科新臺幣5百萬元以下罰金。
製造、運輸、販賣專供製造或施用毒品之器具者，處1年以上7年
以下有期徒刑，得併科新臺幣150萬元以下罰金。
前五項之未遂犯罰之。
附表：
編號 犯罪事實 原審主文 本院主文  1 原審判決事實欄一、㈠ （即110年1月14日犯行部分。原審110年度訴字第355號；本院111年度上訴字第642號） 陳濟民販賣第二級毒品未遂，處有期徒刑貳年拾壹月。扣案如附表二編號1至4、6、7所示之物均沒收銷燬。扣案如附表二編號5所示之物沒收。 原判決關於宣告刑部分撤銷。 陳濟民販賣第二級毒品未遂，處有期徒刑壹年貳月。  2 原審判決事實欄一、㈡ （即110年3月9日犯行部分。原審110年度訴字第640號；本院111年度上訴字第641號） 陳濟民販賣第二級毒品，處有期徒刑伍年貳月。扣案如附表二編號8、9所示之物均沒收。 上訴駁回。  3 原審判決事實欄一、㈢ （即110年5月10日犯行部分。原審110年度訴字第522號；本院111年度上訴字第640號） 陳濟民販賣第二級毒品未遂，處有期徒刑貳年拾月。扣案如附表二編號10所示之物沒收銷燬。扣案如附表二編號11所示之物沒收。 上訴駁回。